臺灣桃園地方法院刑事裁定
111年度撤緩字第193號
聲  請  人  臺灣桃園地方檢察署檢察官
受  刑  人  謝孟翰




上列聲請人因受刑人前犯公共危險案件，聲請撤銷其緩刑宣告（
109年執緩字第1087號、111年度執聲字第1043號），本院裁定如
下：
    主  文
謝孟翰之緩刑宣告撤銷。
    理  由
一、聲請意旨詳如附件聲請書所載。
二、按「緩刑宣告，得斟酌情形，命犯罪行為人為下列各款事項
    ：五、向指定之政府機關、政府機構、行政法人、社區或其
    他符合公益目的之機構或團體，提供四十小時以上二百四十
    小時以下之義務勞務。」、「受緩刑之宣告而有下列情形之
    一，足認原宣告之緩刑難收其預期效果，而有執行刑罰之必
    要者，得撤銷其宣告：四、違反第七十四條第二項第一款至
    第八款所定負擔情節重大者。」刑法第74條第2項第5款、第
    75條之1第1項第4款定有明文。
三、經查，受刑人因犯不能安全駕駛致交通危險罪，經本院於民
    國109年6月16日以109年度桃原交簡字第400號刑事簡易判決
    判處有期徒刑2月，如易科罰金，以新臺幣（下同）1,000元
    折算1日。緩刑2年，緩刑期間付保護管束，並應自判決確定
    之日起6月內向公庫支付新臺幣1萬元，及應向指定之政府機
    關、政府機構、行政法人、社區或其他符合公益目的之機構
    或團體，提供70小時之義務勞務，該案於109年7月21日判決
    確定，此有臺灣高等法院被告前案紀錄表及上開判決書各1
    份在卷足憑。又本案經臺灣桃園地方檢察署（下稱桃園地檢
    署）檢察官指定義務勞務履行期間為109年8月26日至110年1
    月25日。惟受刑人在前開履行期間內，因未履行完成義務勞
    務時數，經檢察官於109年10月27日、同年11月24日、同年1
    2月21日發函催促履行，此有該署109年10月27日桃檢俊樂10
    9執護勞498字第1099114069號函、109年11月24日桃檢俊樂1
    09執護勞498字第1099124887號函、109年12月21日桃檢俊樂
    109執護勞498字第1099136728號函各1份附卷可稽，又受刑
    人以其於執行期間因離婚、小孩無人可協助照顧等事由，於
    110年1月18日聲請履行期間延展至110年3月31日，經檢察官
    於110年1月21日同意展延至110年3月31日，嗣受刑人以其父
    身體狀況不佳、小孩無人可協助照顧，於110年3月31日再次
    聲請履行期間延展至110年5月31日，經檢察官於110年4月6
    日同意展延至110年5月31日，又經觀護人簽請檢察官核示應
    以「未按規定於履行期間內，完成（遵守）命令指定之事項
    。」結案，而經執行檢察官考量其義務勞動期間受嚴重特殊
    傳染性肺炎（COVID-19，下稱新冠肺炎）疫情影響，同意核
    准展延受刑人義務勞務履行期限至110年10月31日前完成，
    並經觀護人以電話通知受刑人履行迄日展延至110年10月31
    日，受刑人亦表知悉，並表示會盡快安排時間至機構執行勞
    務，惟受刑人仍未遵期履行完成，並經檢察官於110年9月11
    日發函催促履行，此有桃園地檢署觀護人於110年1月18、11
    0年4月1日、110年7月28日之簽呈、受刑人於110年1月18日
    、110年3月31日提出之勞務期間延展聲請書、桃園地檢署觀
    護輔導紀要、桃園地檢署110年9月11日桃檢俊樂109執護勞4
    98字第1109088589號函附卷可佐。嗣受刑人經桃園地檢署傳
    喚到庭時，表示因換了電話而無法聯絡觀護人，且現在已經
    搬去臺中，希望可以繼續執行沒有做完的義務勞務等語，此
    有臺灣桃園地方檢察署110年12月23日109年執緩字第1087號
    不能安全駕駛案之執行筆錄在卷可參，檢察官即於110年12
    月24日發函囑託臺灣臺中地方檢察署（下稱臺中地檢署）代
    為執行，此有110年12月24日桃檢維新109執緩1087字第1109
    132052號函附卷可查。嗣經桃園地檢署書記官以電話詢問臺
    中地檢署觀護人有關受刑人本件履行情況，經臺中地檢署觀
    護人回覆，受刑人迄今未曾至臺中地檢署報到，亦未到署參
    加說明會，履行時數為0小時，更於臺中地檢署去電詢問時
    ，受刑人表明不想做義務勞務，此有110年5月13日臺灣桃園
    地方檢察署公務電話記錄單附卷可佐。是本案受刑人履行期
    間前後長達1年餘，然受刑人仍僅履行25小時，此有臺灣桃
    園地方檢察署觀護人室所製義務勞務已履行時數累計表在卷
    可考，未及義務勞務時數之一半，而未曾全數履行完畢。是
    本院審酌受刑人受緩刑之宣告，並屢經檢察官發文催促履行
    、延展履行期間，甚且依受刑人以居所變更請求為由囑託由
    臺中地檢署代為執行，惟受刑人迄今仍未完全履行70小時義
    務勞務之負擔，嗣猶向臺中地檢署表明無意為義務提供勞務
    ，而該條件係法院宣告緩刑之重要審酌依據，本件受刑人既
    於緩刑宣告後無意履行上開負擔內容，其違反負擔之情節自
    屬重大，堪認已動搖原判決令受刑人受緩刑宣告基礎，是前
    開宣告之緩刑顯已難收其預期效果，當有執行刑罰之必要，
    核與刑法第75條之1第1項第4款之規定相符，爰撤銷其緩刑
    宣告。聲請人本件聲請為有理由，應予准許。
四、據上論斷，爰依刑事訴訟法第476條，刑法第75條之1第1項
    第4款，裁定如主文。
中　　華　　民　　國　　111 　年　　6 　　月　　9 　　日
                  刑事第十六庭法　官　林蕙芳
以上正本證明與原本無異。
如不服本裁定，應於裁定送達後5 日內向本院提出抗告狀。

　　　　　　　　　　　　　　　書記官　陳忠順　　　　　　
中　　華　　民　　國　　111 　年　　6 　　月　　10　　日